【裁判字號】    89,易,603
【裁判日期】    900131
【裁判案由】    竊盜
【裁判全文】
臺灣屏東地方法院刑事判決                          八十九年度易字第六三號
    公  訴  人  臺灣屏東地方法院檢察署檢察官
    被      告  丙○○
右被告因竊盜案件，經檢察官提起公訴（八十八年度偵字第七八七三號），本院判決
如左：
    主  文
丙○○盜取財物，處有期徒刑壹年，緩刑肆年。
    事  實
一、丙○○意圖為自己不法之所有，於民國八十八年一月十八日二十二時許 (於八十
    八年六月十八日退伍，時尚在服役期間)，在屏東縣墾丁鎮福華飯店前，竊取陳
    泰佑所有車號ＺＹＰ－６５３號、引擎號碼ＲＬ０７２８５１號紅色輕型機車，
    得手後，佯稱其機車故障，央請不知情之友人甲○○、戊○○，以戊○○所有之
    自用小貨車載返屏東縣枋山鄉○○村○○路一號內解體，並將其父丁○○所有，
    而由丙○○使用之車號ＷＱＬ－６６８號藍色輕型機車之引擎及車牌改裝於前開
    竊得而來之機車上。嗣於八十八年十月三日十一時許，為警在屏東縣枋山鄉○○
    村○○路一號前之手推車內，查獲引擎號碼ＲＬ０７２８５１號引擎外殼，繼於
    丙○○房內，發現改懸ＷＱＬ－６６８號車牌之紅色輕型機車一部、藍色車臺一
    座、機車零件二小箱及拆解工具一箱。
二、案經屏東縣警察局枋寮分局報請臺灣屏東地方法院檢察署檢察官偵查起訴。
    理  由
一、訊據被告丙○○矢口否認右揭犯行，辯稱：案發當天，我正好當兵放假回來，我
    騎著自己之紅色名流機車到墾丁玩，因為沒有油了，加油站又關門，我就打電話
    予甲○○、戊○○，請他們到墾丁之麥當勞幫我將車子載回家，至於失竊之機車
    為何會在我家找到，我不清楚，我自己有機車，犯不著去偷他人之機車，不過，
    我叔叔乙○○告訴我，曾看到甲○○騎該車到我家來拆解云云。經查：右揭犯罪
    事實，業據被害人陳泰佑之母己○○○於警訊中指訴歷歷，核與證人戊○○、甲○○於警訊、偵審中證述，案發當天確實曾到墾丁福華飯店幫丙○○載一輛紅色
    機車回家等語相符，另證人甲○○更明確證稱：我確定八十八年一月十八日是在
    墾丁福華飯店前載的，不是在麥當勞前，因當時我還下去幫他扶上車，我現在不
    記得那輛機車是何廠牌，只記得是紅色的，事發後幾天，我曾看到丙○○在拆機
    車上之零件，過幾天後，他還騎到我家來，卷附照片中紅色之機車，就是我後來
    看見的等語，而證人即查獲本案之警員庚○○亦到庭結證：當天我是去查戶口，
    到丙○○家時，看到丙○○之校服蓋著一具引擎殼，我回警局一查，得知是一部
    失竊機車之引擎，後來我在丙○○之父親丁○○同意下，進入屋內臨檢，我們進
    去第一間房間就看到二部機車，一部是藍色的，另一部是紅色的，藍色的是已經
    拆下引擎等重要部分，也沒有輪胎，紅色的是已經組裝完成的等語綦詳，參諸被
    告經送法務部調查局測謊，就 (一)其未偷機車；(二)其未拆卸機車引擎外殼，
    經測試結果呈情緒波動反應，研判為說謊，有該局 (89)陸 (三)字第８９０８９
    ６７１號鑑定通知書在卷為憑，按測謊鑑定，係依一般人在說謊時，會產生遲疑
    、緊張、恐懼、不安等心理現象，乃以科學方法，由鑑定人利用測謊儀器，將受
    測者之上開情緒波動反應情形加以紀錄，用以判別受測者之供述是否真實。故測
    謊鑑定，倘鑑定人具備專業之知識技能，復事先獲得受測者之同意，所測試之問
    題及其方法具備專業可靠性時，該測謊結果，如就否認犯罪有不實之情緒波動反
    應，雖不得採為有罪判決之唯一證據，但非無證據能力，仍得供裁判之參佐，最
    高法院八十八年度台上字第五○三八號判決可資參照。被告既同意由具備專業知
    識技能之法務部調查局人員為測謊鑑定，本院自得爰引上開鑑定結果為不利被告
2   之認定。此外，復有贓物保領結、車輛竊盜資料查詢紀錄表各一紙、照片數幀在
    卷可稽，事證明確。至被告雖以前詞置辯，惟查：該部失竊之紅色機車，係在被
    告房間內查獲，而同時查獲之藍色機車，據丙○○之父親丁○○所供，平常均為
    丙○○在使用，二相互核，倘該二輛機車非被告所拆卸組裝，第三人豈有毫無來
    由主動幫丙○○改裝機車之理，況且，經本院質之被告之叔父乙○○，其亦否認
    曾告知被告，看過甲○○拆解過該紅色機車，足認被告上開所辯，顯為飾卸之詞
    ，委無足採，是其犯行已堪認定。
二、按犯罪在任職服役中，發覺在離職離役後者，由法院審判。前二項規定，按行為
    時之身分適用法律。軍事審判法第五條第二項、第三項分別定有明文。查被告行
    為時，為現役軍人，核其所為，係犯陸海空軍刑法第八十五條之罪，公訴意旨漏
    未斟酌此點，而認被告係犯刑法第三百二十條第一項之罪，尚有未洽，惟其基本
    事實同一，本院自應予審理，並變更起訴法條。爰審酌被告之品行、犯罪之動機
    、目的、手段、被告竊取他人新購買之機車，並將之拆解，造成他人之損失、且
    犯後猶飾詞狡辯，毫無悔意等一切情狀，量處如文所示之刑。又被告前未曾受有
    期徒刑以上之宣告，有卷附被告全國前案紀錄表可按，其因年輕識淺，一時失慮
    而犯本罪，且因被告偷竊之機車數量僅有一輛，犯罪情節尚非重大，足認被告尚
    非慣於為竊，本院認經此偵審程序，被告當已知所警惕，信無再犯之虞，因認所
    宣告之刑以暫不執行為適當，併諭知緩刑四年，以啟自新。扣案之板手六支、螺
    絲起子三支、鐵鉗二支、鐵鎚一支、挫刀二支，雖為被告持以供犯罪所用之物，
    惟被告已否認為其所有，且非屬違禁物，爰不併為沒收之諭知，附此敘明。
據上論斷，應依刑事訴訟法第二百九十九條第一項前段、第三百零、陸海空軍刑法第
八十五條、刑法第十一條前段、第七十四條第一款，判決如主文。
本案經檢察官陳新君到庭執行職務
中      華      民      國      九十      年      一    月    三十一    日
                                      臺灣屏東地方法院刑事第一庭
                                          法  官  包梅真
右正本證明與原本無異。
如不服本判決，應於判決送達後十日內，向本院提出上訴狀。
                                          書記官  蔡進吉
中      華      民      國      九十      年      一    月    三十一    日
附錄法條
陸海空軍刑法第八十五條
盜取財物或強迫買賣者，處一年以上七年以下有期徒刑。


司法院資訊處製作；財團法人民間司法改革基金會備份。
